臺灣臺南地方法院新市簡易庭民事小額判決
                                    110年度新小字第283號
原      告  莊恩龍  
被      告  吳俊沂  
上列當事人間請求損害賠償事件，經本院於民國110年4月13日言
詞辯論終結，判決如下：
    主      文
原告之訴駁回。
訴訟費用新臺幣壹仟元由原告負擔。
    事實及理由
一、原告起訴主張：
  ㈠被告於民國109年4月13日21時17分許，駕駛車牌號碼000-000
    0號自用小客車，沿臺南市善化區中正路由南向北行駛，行
    經中山路與中正路口時，其本應充分注意車前狀況，且依當
    時天候晴，夜間有照明，柏油路面乾燥無缺陷，無障礙物，
    視距良好等情事，並無不能注意之情事，竟疏未注意，適訴
    外人即原告之二哥呂恩嘉於上開時間騎乘車牌號碼000-000
    號普通重型機車，自臺南市善化區中山路由西向東行經上開
    路口，2車因而發生碰撞，致呂恩嘉受有頭部撞挫傷、顱內
    出血之傷害後於同年4月15日仍不治死亡。被告上開行為雖
    經臺灣臺南地方檢察署（下稱臺南地檢署）檢察官為不起訴
    處分（109年度偵字第8332號），然依被告車輛之行車紀錄
    器顯示，被告車輛於21時17分0秒至21時17分2秒，已行進33
    .5公尺，換算車速超過時速55公里，可知被告有超速情形，
    才導致如此嚴重之車禍。原告至警局所看之行車紀錄器檔案
    與在臺南地檢署所看之行車紀錄器檔案不同，原告認為被告
    有變造證據，原告於警局所看之原版行車紀錄器檔案呂恩嘉
    雖闖紅燈，但車速慢且有轉頭觀望，被告車輛車速很快，且
    呂恩嘉之機車受損嚴重，被告車輛水箱亦撞破，可見撞擊力
    非常大，被告豈無過失。而原告支出呂恩嘉因系爭車禍所生
    之醫療費用新臺幣（下同）7,275元、喪葬費156,500元，共
    計163,775元，惟原告僅請求10萬元，爰依侵權行為之法律
    關係提起本件訴訟。
  ㈡並聲明：被告應給付原告10萬元。
二、被告則辯以：伊沒有過失責任，是呂恩嘉闖紅燈，伊也沒有
    錢賠償，原告已申請強制第三人責任險理賠，並已領取保險
    金200萬元。並聲明：原告之訴駁回。
三、本院得心證之理由：
  ㈠被告於上開時間，駕駛車牌號碼000-0000號自用小客車，沿
    臺南市善化區中正路由南向北行駛，行經該路與中山路口時
    ，呂恩嘉騎乘之車牌號碼000-000號普通重型機車，沿中山
    路由西向東行經上開路口並闖越紅燈，兩車因而發生碰撞，
    致呂恩嘉受有頭部撞挫傷、顱內出血之傷害後於同年月15日
    不治死亡；被告上開行為經原告提起過失致死刑事告訴，經
    臺南地檢署檢察官以109年度偵字第8332號為不起訴處分，
    嗣原告聲請再議，經臺灣高等檢察署臺南檢察分署函覆再議
    不合法等事實，有臺南市政府警察局道路交通事故當事人登
    記聯單、麻豆新樓醫院診斷證明書、臺南地檢署相驗屍體證
    明書、臺南地檢署檢察官109年度偵字第8332號不起訴處分
    書、臺灣高等檢察署臺南檢察分署109年12月23日檢孝109上
    聲議2168字第1090000218號函等件在卷可稽（本院卷第11-1
    6頁），復經本院調取前開偵查案卷核閱無訛，堪認為真實
    。
　㈡按因故意或過失，不法侵害他人之權利者，負損害賠償責任
    ；汽車、機車或其他非依軌道行駛之動力車輛，在使用中加
    損害於他人者，駕駛人應賠償因此所生之損害。但於防止損
    害之發生，已盡相當之注意者，不在此限，民法第184條第1
    項前段、第191條之2分別定有明文。而侵權行為所發生之損
    害賠償請求權，以有故意或過失不法侵害他人權利為其成立
    要件，若其行為並無故意或過失，即無賠償之可言。又汽車
    駕駛人因可信賴其他參與交通之對方必能遵守交通規則，且
    衡諸日常生活經驗及一般合理駕駛人之注意能力，已為必要
    之注意，並已採取適當之措施，或縱未採取適當措施，仍無
    法避免交通事故發生，該汽車駕駛人對於信賴對方也能遵守
    交通規則而竟違規之行為，自無預防義務，該汽車駕駛人即
    無能注意而不注意之過失，而不得令負過失責任（最高法院
    90年度台上字第2400號判決意旨參照）。再按汽車行駛至交
    岔路口，其行進、轉彎，應遵守燈光號誌或交通指揮人員之
    指揮，道路交通安全規則第102條第1項第1款定有明文。
　㈢本件原告主張被告有超速行駛就系爭車禍之發生亦有過失，
    為被告所否認。經查：依據被告車輛所裝設之行車紀錄器影
    像顯示，被告車輛行經事故路口時，其行向路口號誌為綠燈
    ，呂恩嘉進入事故路口時，其行向路口號誌為紅燈，且呂恩
    嘉騎乘之機車超越路口停止線至與被告駕駛之車輛發生碰撞
    ，僅約1秒，有行車紀錄器影像截圖附卷可參。被告本得信
    賴路口左右兩側之用路人會遵守紅燈號誌指示停等於路口，
    然呂恩嘉突自路口左側闖越紅燈，且至兩車發生碰撞僅約1
    秒，橫情被告應無充分反應時間採取煞車或閃避等安全措施
    。又本件車禍之肇事原因，前於刑事偵查中經送請臺南市車
    輛行車事故鑑定委員會鑑定，鑑定結果認為：呂恩嘉駕駛普
    通重型機車，未依號誌指示行駛，闖越紅燈，為肇事原因；
    被告無肇事因素，有該會南鑑0000000案鑑定意見書附卷可
    稽（本院卷第49頁）。可見系爭車禍之發生乃因呂恩嘉違規
    闖越紅燈之行為所致，被告既未違反號誌管制，且事前亦未
    發現闖越紅燈之呂恩嘉，無法採取必要之防範行為。至原告
    雖主張被告有超速違規云云，惟並無證據證明被告有超速之
    情事，且依據上開證據，被告若未超速，對於呂恩嘉突發不
    可知之違規行為，仍無法避免系爭車禍之發，則被告縱有違
    規超速之行為，亦與系爭車禍之發生間無因果關係存在。是
    原告主張被告就系爭車禍應負侵權行為責任，應屬無據。
　㈣綜上，被告對系爭車禍之發生既無任何肇事因素，亦無過失
    可言，故原告依侵權行為之法律關係，請求被告賠償10萬元
    ，為無理由，應予駁回。
四、本件事證已臻明確，兩造其餘攻擊防禦方法及證據，核與判
    決結果不生影響，爰不一一論列，併此敘明
五、按訴訟費用，由敗訴之當事人負擔；小額訴訟，法院為訴訟
    費用之裁判時，應確定其費用額，民事訴訟法第78條、第43
    6條之19第1項分別定有明文。本件訴訟費用計1,000元（即
    第一審裁判費），應由敗訴之原告負擔，爰確定如主文第2
    項所示。
六、結論：本件原告之訴為無理由。爰依民事訴訟法第436條之2
    3、第436條第2項、第78條、第436條之19第1項，判決如主
    文。　
中　　華　　民　　國　　110 　年　　4 　　月　　30　　日
                    新市簡易庭  法  官　曾仁勇
以上正本證明與原本無異。
如不服本判決，應於送達後20日內，向本院提出上訴狀並表明上
訴理由，如於本判決宣示後送達前提起上訴者，應於判決送達後
20日內補提上訴理由書（須附繕本）。
對於小額程序之第一審判決之上訴，非以其違背法令之理由，不
得為之。且上訴狀內應記載表明（一）原判決所違背之法令及其
具體內容。（二）依訴訟資料可認為原判決有違背法令之具體事
實者。
如委任律師提起上訴者，應一併繳納上訴審裁判費。 
中　　華　　民　　國　　110 　年　　4 　　月　　30　　日
                                書記官  吳佩芬